【裁判字號】    97,易,625
【裁判日期】    970924
【裁判案由】    電子遊戲場業管理條例
【裁判全文】
臺灣雲林地方法院刑事判決               97年度易字第625號
公  訴  人  臺灣雲林地方法院檢察署檢察官
被      告  丙○○
上列被告因違反電子遊戲場業管理條例案件，經檢察官提起公訴
（97年度偵字第2308號），本院判決如下：
    主  文
丙○○共同犯電子遊戲場業管理條例第二十二條之非法營業罪，
處拘役伍拾日，如易科罰金，以新臺幣壹仟元折算壹日。扣案之
「滿貫大亨」電子遊戲機貳台、「動物奇觀二代」電子遊戲機壹
台（各含IC板壹塊）及現金新臺幣壹佰陸拾元，均沒收。
    事  實
一、丙○○明知未依電子遊戲場業管理條例規定辦理營利事業登
    記，不得經營電子遊戲場業，竟未向主管機關申請核發經營
    電子遊戲場業之營利事業登記證，而與某姓名年籍不詳之成
    年男子共同基於違反電子遊戲場業管理條例之犯意聯絡，自
    97年3 月初某日起至同年4 月9 日為警查獲時止，在其所經
    營址設雲林縣水林鄉海埔村海埔57號之雜貨店內，擺設由該
    名成年男子所提供之「滿貫大亨」電子遊戲機2 台、「動物
    奇觀二代」電子遊戲機1 台，供不特定人把玩娛樂，而經營
    電子遊戲場業。嗣於97年4 月9 日下午2 時20分許，經警前
    往上址實施臨檢而查獲，並扣得上開電子遊戲機3 台（各含
    IC 板1塊）及電子遊戲機匣內之現金新臺幣（下同）160 元
    。
二、案經雲林縣警察局北港分局報告臺灣雲林地方法院檢察署檢
    察官偵查起訴。
    理  由
一、訊據被告丙○○坦承有於雲林縣水林鄉海埔村海埔57號經營
    雜貨店，並在雜貨店放置上開電子遊戲機之事實，惟矢口否
    認有何違反電子遊戲場業管理條例犯行，辯稱：那3 台電子
    遊戲機沒有插電，也沒有在玩，電子遊戲機不是我擺的，是
    1 個30幾歲的男子載過來擺的，我不要讓他放，是他放在那
    裡的云云，經查：
    (一)被告自97年3 月初某日起至同年4 月9 日為警查獲時止，
      有在其所經營址設雲林縣水林鄉海埔村海埔57號之雜貨店
      ，擺設由某姓名年籍均不詳之成年男子所提供之電子遊戲
      機「滿貫大亨」2 台、「動物奇觀二代」1 台之事實，業
      據被告於本院審理時坦承不諱，並經證人即前往現場查獲
      之警員甲○○、丁○○於偵查及本院審理時證述明確，並
      有雲林縣警察局北港分局土厝派出所97年4 月9 日臨檢紀
      錄表1 紙、現場照片6 張在卷可稽，復有扣案之電子遊戲
      機IC板3 塊、現金160 元可證，此部分事實應堪認定。
    (二)被告雖否認有經營電子遊戲場之事實，惟證人甲○○於偵
      查中證稱：同仁在被告經營的雜貨店內發現4 台電玩，我
      們查獲後發現其中1 台故障，依現場跡證，最左邊是故障
      機台，上面都是灰塵，其台3 台畫面及檯面都是乾淨的，
      且下面有煙蒂（偵卷第11-12 頁）；於本院審理時證稱：
      我們去的時候，機台畫面沒有打開，其中1 台上面都是灰
      塵，另外3 台都很乾淨，還有放煙灰缸，電子遊戲機是擺
      在雜貨店旁邊，機台上沒有放置其他物品等語（本院卷第
      24-28 頁）。證人丁○○於偵查中則證稱：我們到現場以
      後，4 台電子遊戲機有透過1 條延長線插電，之後我們開
      啟開關，有3 台是正常，1 台故障，硬幣是在那3 台沒有
      故障的電子遊戲機其中1 台查到的，這3 台其中1 台有使
      用過的煙灰缸，而且這3 台螢幕及鍵盤明顯比較乾淨，沒
      有灰塵（偵卷第16頁）；於本院審理時證稱：去現場的時
      候機台沒有開機，但都有插電，後來我們把各機台的開關
      打開，有1 台螢幕沒有亮，其他3 台機台都有亮，且都是
      乾淨的，鍵盤上也沒有灰塵等語（本院卷第28-31 頁）。
      經本院勘驗查獲當日拍攝之光碟，結果發現：第1 台遊戲
      機台螢幕明顯有1 層灰塵，第2 、3 、4 遊戲機台畫面有
      出現影像，此3 台遊戲機的螢幕較為乾淨，第2 台遊戲機
      機台上方放置1 個煙灰缸，第4 台機台鍵盤上有5 支左右
      的煙蒂，放於煙灰缸內，有本院97年9 月10日勘驗筆錄1
      份在卷足憑（本院卷第31頁反面），核與證人甲○○、丁
      ○○所證述之情形相符，是證人甲○○、丁○○上開證述
      應堪採信。而被告擺放電子遊戲機之地點為其經營之雜貨
      店，一般人均得隨意前往把玩，且於警員前往該處臨檢時
      ，上開3 台電子遊戲機排列整齊、螢幕畫面清晰、鍵盤乾
      淨，其中1 台機台上方有放置煙灰缸，另1 台機台鍵盤上
      亦放置留有煙蒂之煙灰缸，並在扣案之電子遊戲機匣內扣
      得現金160 元，顯見上開電子遊戲機確有供他人把玩娛樂
      ，被告所辯電子遊戲機沒有插電，也沒有在玩云云，屬卸
      責之詞，不足採信，本件事證明確，被告犯行堪以認定，
      應依法論科。
二、被告丙○○未依規定辦理營利事業登記，經營電子遊戲場業
    ，核其所為，係犯電子遊戲場業管理條例第22條之非法營業
    罪。被告與該名姓名年籍不詳之成年男子就上開犯行，有犯
    意之聯絡及行為之分擔，為共同正犯。被告自97年3 月初某
    日起至同年4 月9 日為警查獲時止，在上揭地點經營電子遊
    戲場業，係反覆從事同一業務之行為，在法律之評價上，仍
    屬單純一罪。爰審酌被告犯罪之手段、所生危害、經營之期
    間、規模，及其犯後否認犯行，毫無悔意、智識程度等一切
    情狀，量處如主文所示之刑，並諭知易科罰金之折算標準。
    扣案之電子遊戲機3 台（各含IC板1 塊），係由共犯即該姓
    名年籍不詳之成年男子所提供，堪認屬共犯所有供本件違法
    經營電子遊戲場業犯行所用之物，依刑法第38條第1 項第2
    款之規定宣告沒收；至電子遊戲機匣內之現金160 元，則為
    被告與該姓名年籍不詳之成年男子所有之犯罪所得，應依刑
    法第38條第1 項第3 款之規定宣告沒收。
據上論斷，應依刑事訴訟法第299 條第1 項前段，電子遊戲場業
管理條例第15條、第22條，刑法第11條前段、第28條、第41條第
1項 前段、第38條第1 項第2 款、第3 款，判決如主文。
本案經檢察官乙○○到庭執行職務。
中    華    民    國    97    年    9     月    24    日
                  刑事第二庭    法  官  王  素  珍
以上正本證明與原本無異。
如不服本判決，應於判決收受後10日內，向本院提出上訴狀（須
附繕本）。
                                書記官  吳  伊  婷
中    華    民    國    97    年    9     月    24    日
附錄本案論罪科刑法條：
電子遊戲場業管理條例第22條
違反第15條規定者，處行為人1 年以下有期徒刑、拘役或科或併
科新臺幣50萬元以上250 萬元以下罰金。


司法院資訊處製作；財團法人民間司法改革基金會備份。
